臺灣花蓮地方法院民事判決　　　　　　　99年度重訴字第40號
原　　　告　陳庚旺
訴訟代理人　林政雄律師
複代理人　　許嚴中律師
複代理人　　籃健銘律師
被　　　告　鍾香枝
訴訟代理人　鍾年榮
上列當事人間刑事案件附帶民事訴訟請求侵權行為損害賠償事件
，經本院刑事庭裁定移送前來（本院刑事庭98度重附民字第13號
刑事附帶民事訴訟裁定），本院於100年9月1日言詞辯論終結，
判決如下：
    主  文
被告應給付原告新臺幣陸佰伍拾萬肆仟伍佰壹拾貳元，及自民國
98年12月26日起至清償日止，按年利率百分之五計算之利息。
本判決第一項得假執行。
原告其餘之訴暨假執行之聲請均駁回
訴訟費用由被告負擔三分之一，餘由原告負擔。
    事實及理由
一、本件原告主張：被告鍾香枝原係元大商業銀行花蓮分行業務
    襄理，茲因業務往來而與客戶陳庚旺熟識，竟意圖為自己不
    法之所有，基於詐欺之犯意，於民國（下同） 98年11月5日
    在陳庚旺花蓮縣花蓮市○○路 373之16號住處，向陳庚旺佯
    稱因業績需要，請求陳庚旺在上開銀行存款新台幣 （下同）
    l,800萬，陳庚旺即交付同面額花蓮第一信用合作社之支票1
    紙(票號:R0000000號），交予鍾香枝，委託鍾香枝存入元大
    銀行花蓮分行之帳戶內，鍾香枝得手後，於翌日將上開支票
    存入陳初梅於兆豐商業銀行花蓮分行帳號:00000000000之帳
    戶，供自已清償債務之用，案經原告陳庚旺告訴並經臺灣花
    蓮地方法院檢察署檢察官以98年度偵續字第45號偵結起訴，
    經臺灣花蓮地方法院刑事庭、臺灣高等法院花蓮分院分別以
    98 年度易字第388號、99年度上易字第93號判處罪刑在案，
    此有該署起訴書、歷審判決書可稽。惟被告於事後僅陸續清
    償00000000元，尚有0000000元未償，為此於本院聲明：（
    一）被告應給付原告1800萬元及自起訴狀繕本送達之翌日起
    至清償日止按年息百分之五計算之利息。（二）願供擔保，
    請准宣告假執行。
二、被告則抗辯以：對於原告起訴事實及請求之金額沒意見等語
    ，但被告已清償部分，原告未將之扣除資為抗辯。並聲明：
    原告之訴及其假執行之聲請均駁回。
三、經查，原告主張上列之事實，業據提出起訴書、歷審判決書
    影本等件為證，核與原告主張之事實相符，被告對此並不爭
    執，自堪認原告主張為真實。次按當事人於言詞辯論時為訴
    訟標的之捨棄或認諾者，應本於其捨棄或認諾為該當事人敗
    訴之判決，民事訴訟法第 384條定有明文。被告既於言詞辯
    論時為訴訟標的之認諾，法院即應不調查原告所主張為訴訟
    標的之法律關係是否果屬存在，而以認諾為該被告敗訴之判
    決基礎，復為最高法院45年台上字第31號判例意旨所明揭。
    本件被告於100年8月2日言詞辯論時承認尚有0000000元未償
    ，對原告此部分之請求為認諾 （本院卷第134頁），依上揭
    規定，此部分應為被告敗訴之判決。從而，原告依侵權行為
    損害賠償之法律關係，請求判令被告給付 0000000元，及自
    起訴狀繕本送達翌日即98年12月26日起至清償日止，按年息
    5%計算之利息，洵屬有據，應予准許。另原告自承已陸續收
    到被告清償 00000000元（本院卷第134頁），其債權於此範
    圍內應已消滅，則其聲明逾前揭被告認諾部分，為無理由，
    應予駁回。而本件被告就原告之請求為認諾，依民事訴訟法
    第 389條第1項第1款之規定，就其認諾部分本院應依職權宣
    告假執行。又原告敗訴部分其假執行之聲請，已失所附麗，
    應併予駁回。
四、本件事證已臻明確，兩造其餘攻擊防禦方法及舉證，經本院
    詳加審酌後，或與本件之爭執無涉，或對本件判決結果不生
    影響，爰不一一論述，併此敘明。
五、據上論結，本件原告之訴為一部有理由、一部無理由，依民
    事訴訟法第384條、第389條第1項1款、第79條，判決如主文
    。
中    華    民    國    100    年    9    月    15    日
                        臺灣花蓮地方法院民事庭
                            法      官  沈士亮
上列為正本係照原本作成。
如不服本判決，應於送達後20日內，向本院提出上訴狀並表明上
訴理由，如於本判決宣示後送達前提起上訴者，應於判決送達後
20日內補提上訴理由書(須附繕本)。
中    華    民    國    100    年    9    月    15    日

                            法院書記官  杜依玹